臺灣新竹地方法院刑事判決
                                      109年度易字第826號
公  訴  人  臺灣新竹地方檢察署檢察官
被      告  蘇華浚


            彭信翔


            胡虢飛



            張宏瑋


            黃韋翰



            林竑圻


            湯軒戎


            簡立昕


上  一  人
選任辯護人  戴愛芬律師
上列被告因傷害案件，經檢察官提起公訴（109年度偵字第4173
號），本院判決如下︰
    主  文
本件公訴不受理。
    理  由
一、按告訴乃論之罪，告訴人於第一審辯論終結前得撤回其告訴
    ，又告訴經撤回者，應諭知不受理之判決，並得不經言詞辯
    論為之，刑事訴訟法第238條第1項、第303條第3款、第307
    條分別定有明文。
二、公訴意旨略以：緣被告簡立昕於民國108年1月5日凌晨某時
    許，在新竹市北大路某書局前與楊家誠及其朋友林永承、王
    致仁、李政彥等人因細故發生口角爭執，被告簡立昕遂邀約
    楊家誠等人至新竹市北區中正路與北大路口北大停車場（下
    稱北大停車場）內談判，再聯繫友人被告湯軒戎召集幫手，
    經被告湯軒戎聯繫被告蘇華浚、彭信翔、胡虢飛、張宏瑋、
    黃韋翰、林竑圻及多名真實姓名年籍不詳之人共約20餘人，
    至新竹市中正路原味燉品屋附近集結後，分乘7輛自用小客
    車，共同前往被告簡立昕與楊家誠等人約定見面之北大停車
    場，欲對楊家誠等人不利。嗣於108年1月5日3時14分許，被
    告湯軒戎、蘇華浚、彭信翔、胡虢飛、張宏瑋、黃韋翰、林
    竑圻等人開車到達現場時，見被告簡立昕與楊家誠等人已在
    現場，眾人即共同基於傷害之犯意聯絡，立即下車分持棍棒
    等器械，衝入北大停車場內，林永承、王致仁及李政彥等人
    見狀迅速逃離現場，而楊家誠因反應不及為被告簡立昕抓住
    衣領後，遭被告簡立昕同夥以鈍器毆打，致楊家誠受有頭部
    外傷併顱骨骨折、腦挫傷、蜘蛛膜下腔出血及延遲性腦出血
    、左手第三掌骨開放性骨折、臉部撕裂傷、雙下肢挫傷及撕
    裂傷、外傷性顱骨骨折併顱內出血、硬膜下出血等傷害，因
    認被告蘇華浚、彭信翔、胡虢飛、張宏瑋、黃韋翰、林竑圻
    、湯軒戎、簡立昕均涉有刑法第277條第1項之傷害罪嫌等語
    。
三、查本件被告所涉上開傷害犯行，依刑法第287條前段之規定
    ，須告訴乃論，茲因告訴人具狀撤回告訴，揆諸前開說明，
    本件爰不經言詞辯論，逕為不受理之判決。
四、據上論斷，應依刑事訴訟法第303條第3款、第307條，判決
    如主文。　　　　
中　　華　　民　　國　　110 　年　　4 　　月　　8 　　日
                  刑事第六庭  法  官  王子謙
以上正本證明與原本無異。
如不服本判決應於收受本判決後20日內向本院提出上訴書狀，上
訴書狀應敘述具體理由。上訴書狀未敘述上訴理由者，應於上訴
期間屆滿後20日內補提理由書狀於本院（均須按他造當事人之人
數附繕本）「切勿逕送上級法院」
中　　華　　民　　國　　110 　年　　4 　　月　　8 　　日
                              書記官  廖宜君